臺灣高等法院臺中分院刑事判決　　　　 96年度上訴字第629號
上　訴　人
即　被　告　乙○○
上列上訴人因毒品危害防制條例案件，不服臺灣彰化地方法院95
年度訴字第2045號中華民國95年12月25日第一審判決（起訴案號
：臺灣彰化地方法院檢察署95年度毒偵字第4213號），提起上訴
，本院判決如下：
    主  文
上訴駁回。
    犯罪事實
一、乙○○前於民國94年間，因施用毒品案件，經臺灣彰化地方
    法院裁定送觀察、勒戒後，認無繼續施用毒品傾向，於94年
    3 月25日執行完畢釋放。詎其仍不知戒絕毒品，於上開觀察
    、勒戒執行完畢釋放後 5年內，復基於施用第一級毒品海洛
    因之犯意，於 95年6月20日，在不詳處所之友人車上，以將
    海洛因摻入香菸點燃吸食之方式，施用第一級毒品海洛因一
    次。嗣於 95年6月22日中午12時40分許，在雲林縣麥寮鄉○
    ○路332之2號前經警臨檢盤查，並徵得其同意採尿送驗，結
    果呈嗎啡陽性反應。
二、案經雲林縣警察局台西分局報告臺灣雲林地方法院檢察署呈
    請臺灣高等法院檢察署檢察長核轉臺灣彰化地方法院檢察署
    檢察官偵查起訴。
    理  由
一、訊據被告乙○○對於上開犯罪事實坦承不諱（見原審卷第18
    頁反面、第22頁，本院卷第35頁），而其經警採尿送檢驗結
    果，亦呈毒品海洛因於人體代謝後之嗎啡陽性反應等情，有
    雲林縣警察局台西分局95年度查獲毒品案件嫌疑犯尿液送檢
    真實姓名登記簿、詮昕科技股份有限公司濫用藥物尿液檢驗
    報告附卷可稽（見毒偵字第874號卷第10、11頁)，足徵被告
    上開自白與事實相符，被告有施用第一級毒品之犯行，應堪
    認定。被告前因施用毒品案件，經臺灣彰化地方法院裁定送
    觀察、勒戒後，認無繼續施用毒品傾向，於 94年3月25日執
    行完畢釋放等情，有臺灣高等法院被告前案紀錄表在卷可參
    ，被告於上開觀察、勒戒執行完畢釋放後， 5年內再犯施用
    第一級毒品海洛因之犯行，自應依法論科。
二、核被告所為，係犯毒品危害防制條例第 10條第1項之施用第
    一級毒品罪。被告持有海洛因進而施用，其持有之低度行為
    應為施用之高度行為所吸收，不另論罪。原審以被告罪證明
    確，適用毒品危害防制條例第 10條第1項之規定，予以論罪
    科刑，並審酌被告施用第一級毒品，經觀察、勒戒後，仍不
    知戒惕，一再施用，無視於毒品對於自身健康之戕害及國家
    對於杜絕毒品犯罪之禁令，不知革除惡習，然念及被告坦承
    犯行，態度良好，其施用毒品並無危害他人及施用之次數等
    一切情狀，量處有期徒刑 7月，認事用法並不當，量刑亦屬
    妥適，被告上訴意旨空言指摘原判決量刑過重，為無理由，
    應予駁回。
據上論結，應依刑事訴訟法第368條，判決如主文。
本案經檢察官甲○○到庭執行職務。
中　　華　　民　　國　　96　　年　　4 　　月　　25　　日
            刑事第十庭    審判長法　官　林　照　明
                                法　官　李　平　勳
                                法　官　蔡  名  曜
上列正本證明與原本無異。
如不服本判決應於收受送達後十日內向本院提出上訴書狀，其未
敘述上訴之理由者並得於提起上訴後十日內向本院補提理由書（
均須按他造當事人之人數附繕本）。
                                書記官　劉　恒  宏
中　　華　　民　　國　　96　　年　　4 　　月　　30　　日
附錄本案論罪科刑法條：
毒品危害防制條例第10條第1項
施用第一級毒品者，處 6 月以上 5 年以下有期徒刑。
